臺灣彰化地方法院刑事附帶民事判決
111年度交簡附民字第21號
原      告  賴威佐
被      告  林孝勇
上列被告因111年度交簡字第353號過失傷害案件，經原告提起附
帶民事訴訟，本院判決如下：
  主  文
被告應給付原告新臺幣四萬元，及自民國一百一十一年十月七日
起，至清償日止，按週年利率百分之五計算之利息。
本判決第一項得假執行。但被告如以新臺幣四萬元為原告預供擔
保後，得免為假執行。
原告其餘之訴及假執行之聲請，均駁回。
    事實及理由
一、原告起訴主張（略以）：被告於民國110年4月17日中午12時
    37分許，駕駛車牌號碼00-0000號自用小客車，沿彰化縣花
    壇鄉彰員路1段由東往西方向行駛，於行經彰員路1段749號
    前之右彎路段時，被告客觀上並無不能注意之情事，而有行
    車持用行動電話、行經彎道路段不當駛越分向限制線之過失
    ，撞及原告駕駛之車牌號碼000-0000號自用小貨車，原告因
    而受有雙下肢擦傷之傷害，原告每當思及車禍受傷過程，即
    甚感擔心害怕，承受諸多精神痛苦，爰依法請求被告賠償精
    神慰撫金等語。並聲明：被告應給付原告新臺幣（下同）20
    萬元，及自本件起訴狀繕本送達翌日起至清償日止，按年息
    百分之5計算之利息，並請准供擔保宣告假執行。
二、被告於審理時陳稱：我可以賠償3萬元，其餘部分請求駁回
    原告之訴，請求供擔保免為假執行之宣告等語。
三、本院之判斷：
  ㈠附帶民事訴訟之判決，應以刑事訴訟判決所認定之事實為據
    ，刑事訴訟法第500條前段定有明文。原告主張被告有上開
    不法行為而侵害其權利，業經本院以111年度交簡字第353號
    刑事判決認定屬實，且經被告於言詞辯論時自認，應認原告
    上開主張為真實，本院即以之為判決基礎。
  ㈡按因故意或過失，不法侵害他人之權利者，負損害賠償責任
    ；不法侵害他人之身體、健康、名譽、自由、信用、隱私、貞操，或不法侵害其他人格法益而情節重大者，被害人雖非財產上之損害，亦得請求賠償相當之金額。民法第184條第1項前段、第195條第1項前段分別定有明文。原告因本件車禍受有前述之傷害，其精神必然受有痛苦，原告自述為大學畢業教育程度，自己經營公司，年收入約100萬元，被告則自述高中畢業之教育程度，剛創業，收入仍不穩定等語，復斟酌稅務電子閘門財產所得調件明細表所示，原告110年薪資及執行業務所得為6萬餘元，名下有13筆不動產及4筆公司投資，財產總額745萬多元，被告同年度所得為6萬多元，名下有汽車1部，財產總額0元，併審酌兩造之財產、身分、地位、經濟狀況及原告所受傷勢尚非嚴重等一切情狀，認原告請求慰撫金應以4萬元為適當，逾此範圍所為之請求，則屬過高，為無理由，自難准許。
  ㈢因回復原狀而應給付金錢者，自損害發生時起，加給利息。
    遲延之債務，以支付金錢為標的者，債權人得請求依法定利
    率計算之遲延利息；應付利息之債務，其利率未經約定，亦
    無法律可據者，週年利率為百分之5，民法第213條第2項、
    第233條第1項本文及第203條分別定有明文。本件原告按前
    揭應賠償數額併請求自起訴狀繕本送達翌日起至清償日止，
    按年息5％計算之利息，應有理由，而本件起訴狀繕本於1111
    年9月26日寄存，有本院送達證書在卷可稽，依民事訴訟法
    第138條第2項規定，於111年10月6日生送達效力，據此，原
    告請求被告給付自起訴狀繕本送達翌日即111年10月7日起至
    清償日止，按年息百分之5計算之利息，亦應准許。
  ㈣關於假執行：
　⒈本件原告勝訴部分，係所命給付金額未逾50萬元之判決，依
    刑事訴訟法第490條第10款準用民事訴訟法第389條第1項第5
    款之規定，應依職權宣告假執行，至原告敗訴部分，其假執
    行之聲請失所依附，應併予駁回。
　⒉另依民事訴訟法第392條第2項之規定，依被告之聲請為被告
    定得預供如主文第2項所示之擔保金額後，免為假執行之宣
    告。
四、本件原告提起刑事附帶民事訴訟，依法免納裁判費，且於本
    院審理期間，亦無其他訴訟費用之支出，故無訴訟費用分擔
    之問題，爰不為訴訟費用負擔之諭知。
五、本件原告之訴為一部有理由，一部無理由，依刑事訴訟法第
    502條、第491條第10款，民事訴訟法第389條第1項第5款、
    第392條第2項，判決如主文。 
中　　華　　民　　國　　111 　年　　11　　月　　28　　日
                  刑事第三庭  法  官  陳德池　　
以上正本證明與原本無異。
如不服本判決應於收受判決後20日內向本院提出上訴書狀，並應
敘述具體理由。其未敘述上訴理由者，應於上訴期間屆滿後20日
內向本院補提理由書(均須按他造當事人之人數附繕本)「切勿逕
送上級法院」。
中　　華　　民　　國　　111 　年　　11　　月　　29　　日
                              書記官  陳孟君